Minutes et répertoires du notaire Florestan BONNAIRE, 18 mai 1832 - 16 septembre 1845 (étude XXXIII)
Archives nationales
- Répertoire(s) de Florestan BONNAIRE, 20 juin 1827 - 5 juin 1847; MC/RE/XXXIII/17 - MC/RE/XXXIII/20
  - Répertoire. 1834, 26 octobre - 1839, 4 novembre, 26 octobre 1834 - 4 novembre 1839; MC/RE/XXXIII/18
    - Inventaire après décès de Julie Goubeau de Lablesserie. Sainte-Avoie (rue), n° 55., 19 février 1839
      inventaire après décès; Sainte-Avoie (rue); Goubeau de Lablesserie, Julie
    - Inventaire après décès: Saint-Martin, Victor-Eugène. négociant. Sainte-Croix de-la-Bretonnerie (rue), n° 40., 26 février 1839
      inventaire après décès; Sainte-Croix-de-la-Bretonnerie (rue); Saint-Martin, Victor-Eugène; négociant
    - Inventaire après décès de Jean-Georges Delfrate Alvazzy. Faubourg-du-Temple (rue du), n° 19., 2 mars 1839
      inventaire après décès; Faubourg-du-Temple (rue du); Delfrate Alvazzy, Jean-Georges
    - Inventaire après décès: Dubois, Philippe-Pierre. Célestins (quai des), n° 26., 16 mars 1839
      inventaire après décès; Célestins (quai des); Dubois, Philippe-Pierre
    - Inventaire après décès: Faist, Jean-Barthélemy. Faubourg-du-Temple (rue du), n° 6., 21 mars 1839
      inventaire après décès; Faubourg-du-Temple (rue du); Faist, Jean-Barthélemy
    - Inventaire après décès: Mignet, Catherine. Vannier, Pierre-Jacques (épouse). Faubourg-Saint-Denis (rue du), n° 202., 22 mars 1839
      inventaire après décès; Faubourg-Saint-Denis (rue du); Mignet, Catherine; Vannier, Pierre-Jacques
    - Inventaire après décès du marquis Césarin-Louis-Jean-Baptiste de Commanderie-Saint-Geniet. Baillet (rue), n° 10., 28 mars 1839
      inventaire après décès; Baillet (rue); Commanderie-Saint-Geniet, Césarin-Louis-Jean-Baptiste de (marquis)
    - Inventaire après décès: Sauvage, Louise-Ernestine. Joigny, Henri-François-Louis (épouse). Faubourg-Saint-Denis (rue du), n° 14., 5 avril 1839
      inventaire après décès; Faubourg-Saint-Denis (rue du); Sauvage, Louise-Ernestine; Joigny, Henri-François-Louis
    - Inventaire après décès: Arjona, Ferdinand. Saint-Sauveur (rue), n° 45., 6 avril 1839
      inventaire après décès; Saint-Sauveur (rue); Arjona, Ferdinand
    - Inventaire après décès: Renaud, Joseph. Saint-Antoine (rue), n° 71., 6 avril 1839
      inventaire après décès; Saint-Antoine (rue); Renaud, Joseph
    - Inventaire après décès: Duhan, Marie-Joséphine. Leprovost, Pierre (épouse). Marais (rue des), n° 18., 23 avril 1839
      inventaire après décès; Marais (rue des); Duhan, Marie-Joséphine; Leprovost, Pierre
    - Inventaire après décès: Gauchier, Jeanne. Sainte-Anastase (rue), n° 7., 15 mai 1839
      inventaire après décès; Sainte-Anastase (rue); Gauchier, Jeanne
    - Inventaire après décès: Scharffhausen, Nicolas. Sainte-Marguerite-Saint-Antoine (rue), n° 8., 10 juin 1839
      inventaire après décès; Sainte-Marguerite-Saint-Antoine (place); Scharffhausen, Nicolas
    - Inventaire après décès: Prioux, Aubin-Romain-Pierre. Montmorency (rue de), n° 36., 11 juin 1839
      inventaire après décès; Montmorency (rue de); Prioux, Aubin-Romain-Pierre
    - Inventaire après décès: Chabot, Emilie-Alexandrine. Francois, Achille-Simon (épouse). Caire (rue du), n° 18., 11 juin 1839
      inventaire après décès; Caire (rue du); Chabot, Emilie-Alexandrine; Francois, Achille-Simon
    - Inventaire après décès: Aubertin, Nicolas-Charles. Saint-Honoré (rue), n° 261., 29 juin 1839
      inventaire après décès; Saint-Honoré (rue); Aubertin, Nicolas-Charles
    - Inventaire après décès: Libotte, Marie-Adelgonde-Joseph. Chaumette, Marie-Etienne-François (épouse). Jean de-l'épine (rue), n° 4., 8 juillet 1839
      inventaire après décès; Jean-de-l'Epine (rue); Libotte, Marie-Adelgonde-Joseph; Chaumette, Marie-Etienne-François
    - Inventaire après décès: Amiot, Pierre-Alexis. Faubourg-Saint-Martin (rue du), n° 189., 9 juillet 1839
      inventaire après décès; Faubourg-Saint-Martin (rue du); Amiot, Pierre-Alexis
    - Inventaire après décès: Toussaint, Anne-Claude. Meme, Claude-François (épouse). Orléans (rue d'), n° 97, Les Batignolles., 22 juillet 1839
      inventaire après décès; Orléans (rue d'); Batignolles-Monceaux (ancienne commune); Toussaint, Anne-Claude; Meme, Claude-François
    - Inventaire après décès: Départ, Louis. Bondy (rue de), impasse de la Pompe, n° 10., 26 juillet 1839
      inventaire après décès; Bondy (rue de); Départ, Louis
    - Inventaire après décès: Grignon, Martine-Louise-Modeste. Girard, Victor (épouse). Ponceau (rue du), n° 25., 13 août 1839
      inventaire après décès; Ponceau (rue du); Grignon, Martine-Louise-Modeste; Girard, Victor
    - Inventaire après décès: Marguerite, Simon-Florentin. Villette (La), rue de Flandres, n° 125., 17 août 1839
      inventaire après décès; La Villette (ancienne commune); Flandre (rue de); Marguerite, Simon-Florentin
    - Inventaire après décès: Couvreux, Jacques-Jean. rentier. Fidélité (rue de la), n° 7., 20 août 1839
      inventaire après décès; Fidélité (rue de la); Couvreux, Jacques-Jean
    - Inventaire après décès: Bourgeois, Jacques-Charles. Enghien (rue d'), n° 36., 26 août 1839
      inventaire après décès; Enghien (rue d'); Bourgeois, Jacques-Charles
    - Inventaire après décès: Gseller, Philippe-Frédéric. et de Bertu, Marie-Valentine, sa veuve., 28 août 1839
      inventaire après décès; Gseller, Philippe-Frédéric; Bertu, Marie-Valentine
    - Inventaire après décès: Macé, Victoire-Joséphine. Dechavanes, Louis-Joseph (épouse). Marais (rue des), n° 72., 3 septembre 1839
      inventaire après décès; Marais (rue des); Macé, Victoire-Joséphine; Dechavanes, Louis-Joseph
    - Inventaire après décès: Vassort, Etienne. Sourdière (rue de la), n° 9., 3 septembre 1839
      inventaire après décès; Vassort, Etienne
    - Inventaire après décès: Milot, Elisabeth-Victoire. Abit, Louis-Etienne (épouse). Saint-Maur (rue), n° 94, faubourg-du-Temple., 7 septembre 1839
      inventaire après décès; Saint-Maur (rue); Milot, Elisabeth-Victoire; Abit, Louis-Etienne
    - Inventaire après décès: Rigault, Marie-Joséphine. Vaucheret, Augustin-Chrisogone (épouse). Faubourg-du-Temple (rue du), n° 7., 16 septembre 1839
      inventaire après décès; Faubourg-du-Temple (rue du); Rigault, Marie-Joséphine; Vaucheret, Augustin-Chrisogone
    - Inventaire après décès: Vasseur, Clémentine-Héloïse. Meret, Louis-Eléonor (épouse). Grammont (rue de), n° 16., 25 septembre 1839
      inventaire après décès; Gramont (rue de); Vasseur, Clémentine-Héloïse; Meret, Louis-Eléonor
    - Inventaire après décès: Tisserent, Jean-Christophe. Meaux (Seine-et-Marne)., 1er octobre 1839
      inventaire après décès; Meaux (Seine-et-Marne); Tisserent, Jean-Christophe
    - Inventaire après décès: Amiot, Jacques-Pierre. Faubourg-du-Temple (rue du), n° 7., 5 octobre 1839
      inventaire après décès; Faubourg-du-Temple (rue du); Amiot, Jacques-Pierre
    - Inventaire après décès: Dupré, François-Joseph. Faubourg-du-Temple (rue du), n° 31., 10 octobre 1839
      inventaire après décès; Faubourg-du-Temple (rue du); Dupré, François-Joseph
    - Inventaire après décès: Bretagne, Marie. Delagrave, Jean-Hippolyte (épouse); Briquet (veuve). Mandar (rue), n° 4., 12 octobre 1839
      inventaire après décès; Mandar (rue); Bretagne, Marie; Delagrave, Jean-Hippolyte; Briquet, Monsieur
    - Inventaire après décès: Dacluzeau, Louise-Marie. Guénon de Lachanterie, Jean-Baptiste-Louis (épouse). Monnaie (rue de la), n° 7., 16 octobre 1839
      inventaire après décès; Monnaie (rue de la); Dacluzeau, Louise-Marie; Guénon de Lachanterie, Jean-Baptiste-Louis
    - Inventaire après décès: Lalliat, Ambroise-Antoine-François. Fontaine-au-Roi (rue de la), n° 2., 21 octobre 1839
      inventaire après décès; Fontaine-au-Roi (rue de la); Lalliat, Ambroise-Antoine-François
    - Inventaire après décès: Reydelet, Marie-Jeanne. Poulain, Jean-Laurent (veuve). Faubourg-Saint-Denis (rue du), n° 112., 22 octobre 1839
      inventaire après décès; Faubourg-Saint-Denis (rue du); Reydelet, Marie-Jeanne; Poulain, Jean-Laurent
    - Inventaire après décès: Dumesley, Auguste. Faubourg-Saint-Denis (rue du), n° 112., 25 octobre 1839
      inventaire après décès; Faubourg-Saint-Denis (rue du); Dumesley, Auguste
    - Inventaire après décès: Bernard, Jean-Michel. Faubourg-Saint-Denis (rue du), n° 9., 29 octobre 1839
      inventaire après décès; Faubourg-Saint-Denis (rue du); Bernard, Jean-Michel
  - Répertoire. 1839, 4 novembre - 1843, 20 novembre, 4 novembre 1839 - 20 novembre 1843; MC/RE/XXXIII/19
    - Inventaire après décès: Gaudy, Jean-Louis. Sainte-Anne (rue), n° 4., 9 novembre 1839
      MC/RE/XXXIII/19
      inventaire après décès; Sainte-Anne (rue); Gaudy, Jean-Louis
    - Inventaire après décès de Louis-Luc-Marie Leroy de Méricourt. Abbeville (Somme)., 14 novembre 1839
      inventaire après décès; Abbeville (Somme); Leroy de Méricourt, Louis-Luc-Marie
    - Inventaire après décès: Fontanet, Humbert. Sainte-Avoie (rue), n° 58., 5 décembre 1839
      inventaire après décès; Sainte-Avoie (rue); Fontanet, Humbert
    - Inventaire après décès: Auffroy, Bruno-Adolphe. Papillon (rue), n° 3., 19 décembre 1839
      inventaire après décès; Papillon (rue); Auffroy, Bruno-Adolphe
    - Inventaire après décès: Manceaux, Jean-François. Faubourg-du-Temple (rue du), n° 45., 21 décembre 1839
      inventaire après décès; Faubourg-du-Temple (rue du); Manceaux, Jean-François
    - Inventaire après décès: Viennot, Louise. Mory, Monsieur (veuve). Villette (La), quai de la Loire, n° 38., 7 janvier 1840
      inventaire après décès; La Villette (ancienne commune); Loire (quai de la); Viennot, Louise; Mory, Monsieur
    - Inventaire après décès: Ennery, Marie-Catherine-Delphine. Allain, Florentin-Nicolas (épouse). Bourdonnais (rue des), n° 8., 7 janvier 1840
      inventaire après décès; Bourdonnais (rue des); Ennery, Marie-Catherine-Delphine; Allain, Florentin-Nicolas
    - Inventaire après décès: Cassagne, Joseph. Neuve-Saint-Jean (rue), n° 12., 21 janvier 1840
      inventaire après décès; Neuve-Saint-Jean (rue); Cassagne, Joseph
    - Inventaire après décès: Cousin, Laurence. Lebonc, André (épouse). Le Bourget., 1er février 1840
      inventaire après décès; Le Bourget (Seine-Saint-Denis); Cousin, Laurence; Lebonc, André
    - Inventaire après décès: Levaigneur, Louis-Charles. Montorgueil (rue), n° 26., 8 février 1840
      inventaire après décès; Montorgueil (rue); Levaigneur, Louis-Charles
    - Inventaire après décès: Sauterieux, André. Neuve-Saint-Denis (rue), n° 36., 12 février 1840
      inventaire après décès; Neuve-Saint-Denis (rue); Sauterieux, André
    - Inventaire après décès: Bosquin, Michel. Faubourg-Saint-Martin (rue du), n° 159., 13 février 1840
      inventaire après décès; Faubourg-Saint-Martin (rue du); Bosquin, Michel
    - Inventaire après décès: Carouaille, Victoire-Françoise. Planquet, Jean-Nicolas (épouse). Grande-Truanderie (rue de la), n° 45., 24 février 1840
      inventaire après décès; Grande-Truanderie (rue de la); Carouaille, Victoire-Françoise; Planquet, Jean-Nicolas
    - Inventaire après décès: Villeneuve, Louis-Pierre de. Industrie (passage de l'), n° 14., 11 mars 1840
      inventaire après décès; Industrie (passage de l'); Villeneuve, Louis-Pierre de
    - Inventaire après décès: Bertaux, Louis-Albert-Joseph. La Motte-Picquet (rue de), n° 13., 12 mars 1840
      inventaire après décès; La-Motte-Picquet (rue de); Bertaux, Louis-Albert-Joseph
    - Inventaire après décès: Roisin, Marie-Anne. Creste, Paul-Pierre (épouse). Charonne (rue de), n° 19, Belleville., 14 mars 1840
      inventaire après décès; Belleville (ancienne commune); Charonne (rue de); Roisin, Marie-Anne; Creste, Paul-Pierre
    - Inventaire après décès: Doix, Claudine. Noël, Pierre (épouse). Tivoli (passage de), n° 16., 21 mars 1840
      inventaire après décès; Tivoli (passage de); Doix, Claudine; Noël, Pierre
    - Inventaire après décès: Chauvierre, Jean-François. Tonnellerie (rue de la), n° 81., 9 avril 1840
      inventaire après décès; Tonnellerie (rue de la); Chauvierre, Jean-François
    - Inventaire après décès: Dubitzky, Marie-Anne-Barbe. Cochet, Barthélemy-Nicolas (veuve); Moirie dit Lemoine (veuve). Caire (rue du), n° 8., 16 avril 1840
      inventaire après décès; Caire (rue du); Dubitzky, Marie Anne Barbe; Cochet, Barthélemy Nicolas; Moirie, M.; Lemoine, M.
    - Inventaire après décès: Baudouin, Narcisse., 18 avril 1840
      inventaire après décès; Baudouin, Narcisse
    - Inventaire après décès: Fluchaire, Louis-Auguste. Cygne (rue du), n° 3., 21 avril 1840
      inventaire après décès; Cygne (rue du); Fluchaire, Louis-Auguste
    - Inventaire après décès: Giffard, Marguerite. Duvoy, Joseph (épouse). Tonnerre (Yonne)., 24 avril 1840
      inventaire après décès; Tonnerre (Yonne); Giffard, Marguerite; Duvoy, Joseph
    - Inventaire après décès: George, Félix. Saint-Dié (Vosges). et de Mathieu, Elisabeth, sa veuve., 24 avril 1840
      inventaire après décès; Saint-Dié-des-Vosges (Vosges); George, Félix; Mathieu, Elisabeth
    - Inventaire après décès: Guillaume, François-Firmin. Faubourg-Saint-Martin (rue du), n° 31., 13 mai 1840
      inventaire après décès; Faubourg-Saint-Martin (rue du); Guillaume, François-Firmin
    - Inventaire après décès: Sez, Claude-Nicolas. Greneta (rue), n° 18., 21 mai 1840
      inventaire après décès; Greneta (rue); Sez, Claude-Nicolas
    - Inventaire après décès: Aveline, Reine-Athanase. Lecordier, Pierre-Benoît (veuve). Thiais., 4 juin 1840
      inventaire après décès; Thiais (Val-de-Marne); Aveline, Reine-Athanase; Lecordier, Pierre-Benoît
    - Inventaire après décès: Allart, Françoise-Louise. Hamme, Pierre (veuve). Vinaigriers (rue des), n° 24., 9 juin 1840
      inventaire après décès; Vinaigriers (rue des); Allart, Françoise-Louise; Hamme, Pierre
    - Inventaire après décès: Mahieux, Louise-Victorine. Gouchet, Pierre-Marcel (épouse). Faubourg-du-Temple (rue du), n° 41 et 49., 18 juin 1840
      inventaire après décès; Faubourg-du-Temple (rue du); Mahieux, Louise-Victorine; Gouchet, Pierre-Marcel
    - Inventaire après décès: Thomas, Marie-Virginie. Pasquier, Hippolyte (épouse). Faubourg-Saint-Denis (rue du), n° 47., 24 juin 1840
      inventaire après décès; Faubourg-Saint-Denis (rue du); Thomas, Marie-Virginie; Pasquier, Hippolyte
    - Inventaire après décès: Masson, François. Pompe (rue de la), n° 13., 3 juillet 1840
      inventaire après décès; Pompe (rue de la); Masson, François
    - Inventaire après décès: Cazier, Jeanne-Marie-Jean-Baptiste-Anne. Yvon, Pierre-François (épouse). Monnaie (rue de la), n° 14., 4 juillet 1840
      inventaire après décès; Monnaie (rue de la); Cazier, Jeanne-Marie-Jean-Baptiste-Anne; Yvon, Pierre-François
    - Inventaire après décès: Cherazel, Hortense-Aline. Offroy, Cyrille-Noël (épouse). doreur. Ours (rue aux), n° 12., 13 juillet 1840
      inventaire après décès; Ours (rue aux); Cherazel, Hortense-Aline; Offroy, Cyrille-Noël; décorateur
    - Inventaire après décès: Desprez, Marie-Geneviève-Désirée. Dubuc, Jacques-Nicolas-Pierre-François (veuve). Picpus (rue), n° 6 bis., 17 juillet 1840
      inventaire après décès; Picpus (rue de); Desprez, Marie-Geneviève-Désirée; Dubuc, Jacques-Nicolas-Pierre-François
    - Inventaire après décès: Thuillié, Elisabeth-Hélène-Charlotte. Peiffer, Jean-Antoine (épouse). Bondy (rue de), n° 48., 31 juillet 1840
      inventaire après décès; Bondy (rue de); Thuillié, Elisabeth-Hélène-Charlotte; Peiffer, Jean-Antoine
    - Inventaire après décès: Coffinet, Pierre-Louis. Rochechouart (rue), n° 23., 3 août 1840
      inventaire après décès; Rochechouart (rue de); Coffinet, Pierre-Louis
    - Inventaire après décès: Heitz, Aimée-Angélique. Podevin, Pierre-Mathieu (épouse). Villiers-Le-Bel., 19 août 1840
      inventaire après décès; Villiers-le-Bel (Val-d'Oise); Heitz, Aimée-Angélique; Podevin, Pierre-Mathieu
    - Inventaire après décès: Magny, Jeanne-Perrette. Oudart, Nicolas (veuve). Meriel., 25 août 1840
      inventaire après décès; Mériel (Val-d'Oise); Magny, Jeanne-Perrette; Oudart, Nicolas
    - Inventaire après décès: Pied, Louise-Simone-Désirée. Nardin, Pierre (épouse). Londres (Angleterre)., 2 septembre 1840
      inventaire après décès; Londres (Royaume-Uni); Pied, Louise-Simone-Désirée; Nardin, Pierre
    - Inventaire après décès: Bochard, Jeanne-Françoise. Ador, Jean-Jacques (veuve). Romainville, avenue du château duc de Choiseul., 8 septembre 1840
      inventaire après décès; Romainville (Seine-Saint-Denis); Bochard, Jeanne-Françoise; Ador, Jean-Jacques
    - Inventaire après décès: Lacarrière, Robelin-Thomas-Augustin., 10 octobre 1840
      inventaire après décès; Lacarrière, Robelin-Thomas-Augustin
    - Inventaire après décès: Baroux, Béatrix. Menessier, Jean-Nicolas-Auguste (épouse)., 12 octobre 1840
      inventaire après décès; Baroux, Béatrix; Menessier, Jean-Nicolas-Auguste
    - Inventaire après décès: Pruvost, Pierre-Joseph. Saint-Louis-en-l'île (rue), n° 59., 13 octobre 1840
      inventaire après décès; Saint-Louis-en-l'Ile (rue); Pruvost, Pierre-Joseph
    - Inventaire après décès: Lemonnier, Marie-Jeanne-Jacqueline. Dumesnil, Louis (épouse)., 14 octobre 1840
      inventaire après décès; Lemonnier, Marie-Jeanne-Jacqueline; Dumesnil, Louis
    - Inventaire après décès: Leroy, Antoine-Claude., 16 octobre 1840
      inventaire après décès; Leroy, Antoine-Claude
    - Inventaire après décès: Bonvalet, Pierre-Jean-Isidore., 22 octobre 1840
      inventaire après décès; Bonvalet, Pierre-Jean-Isidore
    - Inventaire après décès de Christophe Caires de Blazère., 26 octobre 1840
      inventaire après décès; Caires de Blazère, Christophe
    - Inventaire après décès: Desfosses, Claude., 27 octobre 1840
      inventaire après décès; Desfosses, Claude
    - Inventaire après décès: Mendret, Ambroise., 28 octobre 1840
      inventaire après décès; Mendret, Ambroise
    - Inventaire après décès: Bajeux, Mathilde-Delphine. Egoût (impasse de l'), n° 4, faubourg-Saint-Martin., 29 octobre 1840
      inventaire après décès; Bajeux, Mathilde-Delphine
    - Inventaire après décès: Vée, Louis-Jean-M., 31 octobre 1840
      inventaire après décès; Vée, Louis-Jean-M.
    - Inventaire après décès: Tremblot, Joseph-Thomas. Faubourg-Saint-Denis (rue du), n° 112., 17 novembre 1840
      inventaire après décès; Faubourg-Saint-Denis (rue du); Tremblot, Joseph-Thomas
    - Inventaire après décès: Charles, Marie-Marguerite. Jenneton, André-Nicolas (veuve). Bougival., 23 novembre 1840
      inventaire après décès; Bougival (Yvelines); Charles, Marie-Marguerite; Jenneton, André-Nicolas
    - Inventaire après décès: Monbarque, Auguste. Vertus (rue des), n° 11., 28 novembre 1840
      inventaire après décès; Vertus (rue des); Monbarque, Auguste
    - Inventaire après décès: Bourgnié, Jean-Baptiste-Ernest. clerc de notaire, étude de Me Delamotte., 8 décembre 1840
      inventaire après décès; Bourgnié, Jean-Baptiste-Ernest; Delamotte, Me; clerc de notaire
    - Inventaire après décès de Jean-Michel de Bordeaux., 19 décembre 1840
      inventaire après décès; Bordeaux, Jean-Michel de
    - Inventaire après décès: Binet, Françoise-Adélaïde. Venot, François (épouse). Albouy (rue), n° 1., 22 décembre 1840
      inventaire après décès; Albouy (rue); Binet, Françoise-Adélaïde; Venot, François
    - Inventaire après décès: Daniel, Victorine-Françoise. Potel, François-Charles (épouse)., 24 décembre 1840
      inventaire après décès; Daniel, Victorine-Françoise; Potel, François-Charles
    - Inventaire après décès: Brocard, Anne-Angélique. Franche, Philippe-Nicolas (veuve)., 4 janvier 1841
      inventaire après décès; Brocard, Anne-Angélique; Franche, Philippe-Nicolas
    - Inventaire après décès: Charvin, Pierre., 4 janvier 1841
      inventaire après décès; Charvin, Pierre
    - Inventaire après décès: Beignet, Antoine-René., 8 janvier 1841
      inventaire après décès; Beignet, Antoine-René
    - Inventaire après décès la marquise Catherine de Bonnault de Merry. Boise de Courcenay, Claude-Guillaume de (veuve). Marquise. Passy., 11 janvier 1841
      inventaire après décès; Passy (ancienne commune); Bonnault de Merry, Catherine de (marquise); Boise de Courcenay, Claude-Guillaume de
    - Inventaire après décès: Martin, Hubert-Jacques., 18 janvier 1841
      inventaire après décès; Martin, Hubert-Jacques
    - Inventaire après décès: Debarde, Joséphine. Bocagel, Jean (épouse)., 19 janvier 1841
      inventaire après décès; Debarde, Joséphine; Bocagel, Jean
    - Inventaire après décès: Roussel, Jean-Charles. Montmartre., 13 février 1841
      inventaire après décès; Montmartre (ancienne commune); Roussel, Jean-Charles
    - Inventaire après décès: Bonhomme, Anne-Henriette. Petit, Auguste-Célestin (épouse)., 2 mars 1841
      inventaire après décès; Bonhomme, Anne-Henriette; Petit, Auguste-Célestin
    - Inventaire après décès: Bourget, Marie-Louise. Talrich, Eudes-François-Laurent (épouse)., 3 mars 1841
      inventaire après décès; Bourget, Marie-Louise; Talrich, Eudes-François-Laurent
    - Inventaire après décès du comte François-Joseph-Marie Clary., 5 mars 1841
      inventaire après décès; Clary, François-Joseph-Marie
    - Inventaire après décès: Perinet, Jean-Etienne., 10 mars 1841
      inventaire après décès; Perinet, Jean-Etienne
    - Inventaire après décès: Bearel, Marie-Angélique. Adam, Antoine-François (épouse)., 12 mars 1841
      inventaire après décès; Bearel, Marie-Angélique; Adam, Antoine-François
    - Inventaire après décès: Naudin, François., 6 avril 1841
      inventaire après décès; Naudin, François
    - Inventaire après décès: Chesneau, François-Léandre-Gaspard., 7 avril 1841
      inventaire après décès; Chesneau, François-Léandre-Gaspard
    - Inventaire après décès: Gourgerat, Rose-Adèle. Rosier, Philippe (épouse)., 10 avril 1841
      inventaire après décès; Gourgerat, Rose-Adèle; Rosier, Philippe
    - Inventaire après décès: Rousseau Desgranges, Augustin-Pierre., 12 avril 1841
      inventaire après décès; Rousseau Desgranges, Augustin-Pierre
    - Inventaire après décès: Deslandes, Louis-Achille., 15 avril 1841
      inventaire après décès; Deslandes, Louis-Achille
    - Inventaire après décès: Jeunet, Claude-Marie., 26 avril 1841
      inventaire après décès; Jeunet, Claude-Marie
    - Inventaire après décès: Sautier, Aimé-François., 26 avril 1841
      inventaire après décès; Sautier, Aimé-François
    - Inventaire après décès: Gillier, Rose. Guittard, François-Joseph (épouse). Rapée (quai de la), n° 29., 28 avril 1841
      inventaire après décès; Rapée (quai de la); Gillier, Rose; Guittard, François-Joseph
    - Inventaire après décès: Peyrolle, Jean-Jacques-Roch de. Saint-Denis (boulevard), n° 26., 30 avril 1841
      inventaire après décès; Saint-Denis (boulevard); Peyrolle, Jean-Jacques-Roch de
    - Inventaire après décès: Boulenger, Julienne-Florentine-Philiberte., 5 mai 1841
      inventaire après décès; Boulenger, Julienne-Florentine-Philiberte
    - Inventaire après décès: Gales, Chrysanthe-Jean. médecine (docteur en). Louvois (rue de), n° 8., 12 mai 1841
      inventaire après décès; Louvois (rue de); Gales, Chrysanthe-Jean; médecin
    - Inventaire après décès: Paumois, Antoine. Gentilly., 1er juin 1841
      inventaire après décès; Gentilly (Val-de-Marne); Paumois, Antoine
    - Inventaire après décès: Siflet, Charles-Noël., 14 juin 1841
      inventaire après décès; Siflet, Charles-Noël
    - Inventaire après décès: Francoise, Anne-Julie. Rust, Henri (épouse)., 18 juin 1841
      inventaire après décès; Francoise, Anne-Julie; Rust, Henri
    - Inventaire après décès: Vigneron, Marie-Catherine-Elisabeth. Guidon, Guillaume (veuve). Meslay (rue), n° 32., 19 juin 1841
      inventaire après décès; Meslay (rue); Vigneron, Marie-Catherine-Elisabeth; Guidon, Guillaume
    - Inventaire après décès: Delepine, Jean-Baptiste., 3 juillet 1841
      inventaire après décès; Delepine, Jean-Baptiste